【裁判字號】    98,交抗,993
【裁判日期】    980331
【裁判案由】    違反道路交通管理處罰條例
【裁判全文】
臺灣高等法院交通事件裁定             98年度交抗字第993號
抗  告  人
即受處分人  甲○○
上列抗告人因違反道路交通管理處罰條例案件，不服臺灣士林地
方法院98年度交聲字第76號，中華民國98年2月18日第一審裁定
（原處分字號：交通部公路總局臺北區監理所基隆監理站97年12
月17日基監字第42─AEX487672號），提起抗告，本院裁定如下
：
    主  文
抗告駁回。
    理  由
一、本案原審裁定以：抗告人即受處分人甲○○於民國97年10月
    13日18時30分許，騎乘車牌號碼093─BKU號重型機車，行經
    臺北市○○路○段與八德路4段306號旁之無名巷口之燈光號
    誌管制之交岔路口，經警舉發「駕車行經有燈光號誌管制之
    交岔路口紅燈右轉」之違規事實，遂經警當場掣單舉發。乃
    依道路交通管理處罰條例第53第2項、第63條之規定裁處異
    議人罰鍰新台幣600元及記違規點數3點。並無任何違誤，量
    罰亦甚妥適，應予維持，異議為無理由，予以駁回。
二、抗告意旨略以：一向遵守交通規則，警員舉發之違規單之地
    點、事實及保險證皆有登載不實，且本案罰款業已繳清，不
    能單憑警員之指證，即謂抗告人違規云云。
三、經查：
（一）本件抗告人即受處分人甲○○於民國97年10月13日18時30
      分許，騎乘車牌號碼093─BKU號重型機車，行經臺北市○
      ○路○段與八德路4段306號旁之無名巷口之燈光號誌管制
      之交岔路口，經警舉發「駕車行經有燈光號誌管制之交岔
      路口紅燈右轉」之違規事實，遂經警當場掣單舉發，並指
      定應到案日期為97年10月28日。
（二）抗告人於97年10月24日到案期限內自動繳納罰鍰新台幣60
      0元結案，有台北市交通裁決所交通違規罰鍰收據（收據
      聯）影本附卷足憑（見原審卷第46頁）。
（三）原處分機關仍於97年12月17日以基監字第42─AEX487672
      號，依道路交通管理處罰條例第53第2項、第63條之規定
      裁處異議人罰鍰新台幣600元及記違規點數3點，並於處罰
      主文註明罰鍰已於97年10月24日繳納結案（見原審卷第5
      頁、第40頁）。
（四）舉發之警員蔡宗旻於原審結稱：「（提示本件的違規舉發
      單是否是你舉發？「提示」）是。」、「（這件違規地點
      是何處？）正確違規地點為八德路4段302號與八德路4段
      306號中間的無名巷口。」、「（他是要從巷口出來到八
      德路嗎？）是。」、「（違規單為何寫300號？）當時他
      違規後，我從後看到，往前追趕，到八德路與基隆路口攔
      停他，因為當時時間匆促，所以並未確定違規地址。因為
      我是警備隊，負責整個松山區，對該地區的詳細巷弄並不
      清楚，匆匆忙忙看一下，並未對違規巷子的地點作查證，
      就寫單告發。」、「（往前追八德路的號碼是否愈來愈多
      ？）是，號碼愈來愈大。」、「（當時他有無簽名？）有
      。」、「（97年10月13日晚上六點半時間正確嗎？）正確
      。」、「（他當時有提示保險卡給你看？）當時只有看到
      駕照與行照，並未看到保險卡。」、「（如果抓到違規，
      你都會叫他拿出駕照、行照、保險卡？）是。這是監理機
      關要求要看保險卡。」、「（如果沒帶保險卡，會有何影
      響？）完全不會。除非保險卡逾期，監理機關才會要求去
      辦保險，那是監理機關的部分，警察機關不會裁罰這部分
      。」、「（受處分人當時有無跟你有任何爭執？）沒有。
      他只有哀求我開輕一點，並無任何爭執。」、「（事後他
      打電話與你們爭執什麼？）他說他有出示保險卡，要我們
      銷單，可是當時我並未看到保險卡，而且違規事實是屬實
      ，所以無法替他銷單。」（見原審98年2月13日訊問筆錄
      ）。
（五）本件執勤員警蔡宗旻，與受處分人不相識，應無誣攀之動
      機及必要，而蔡宗旻於原審出庭作證以偽證罪責擔保其證
      言之真正，因查無任何證據足資證明警察有捏造事實違法
      取締之情事，本案違規事證已明，原處分機關據以裁罰並
      無不妥。抗告意旨仍執前詞，否認違規，而指摘原裁定不
      當，為無理由，應予駁回。
據上論結，應依道路交通案件處理辦法第26條、道路交通管理處
罰條例第89條，刑事訴訟法第412條，裁定如主文。
中    華    民    國    98    年    3     月    31    日
                  刑事第一庭    審判長法  官  葉騰瑞
                                      法  官  莊明彰
                                      法  官  王炳梁
以上正本證明與原本無異。
不得再抗告。
                                      書記官  陳佳伶
中    華    民    國    98    年    4     月    2     日


司法院資訊處製作；財團法人民間司法改革基金會備份。
